【裁判字號】    89,簡上,48
【裁判日期】    900830
【裁判案由】    傷害
【裁判全文】
台灣苗栗地方法院刑事判決                          八十九年度簡上字第四八號
    上  訴  人  臺灣苗栗地方法院檢察署檢察官
    上  訴  人  乙○○
    即  被  告
右上訴人及被告因傷害（家庭暴力罪）案件，不服本院簡易庭八十九年度苗簡字第四
二七號，中華民國八十九年九月六日第一審簡易判決（聲請簡易處刑案號：台灣苗栗
地方法院檢察署八十九年度偵字第二一一一號）提起上訴，本院管轄第二審合議庭判
決如左：
    主  文
上訴駁回。
乙○○緩刑貳年，緩刑期內付保護管束。
    事  實
一、乙○○與甲○○係夫妻，為家庭暴力防治法第二條第一款所定之家庭成員，於民
    國八十九年四月九日下午六、七時許，乙○○在苗栗縣銅鑼鄉朝陽村朝北一鄰八
    號住處，因是否自台中搬回苗栗居住及子女監護問題與甲○○起口角爭執並毆打
    甲○○，致甲○○受有後頸部零點六公分乘以零點六公分及背部瘀傷零點六公分
    乘以零點七公分之傷害。
二、案經甲○○訴由苗栗縣警察局苗栗分局報告臺灣苗栗地方法院檢察署檢察官聲請
    簡易判決處刑。
    理  由
一、被告對於在前述時、地，毆打告訴人之事實，於警察局、檢察官及本院審理中均
    加以否認，然上開事實，有告訴人甲○○指訴及目擊證人邱佳欣、到場警員陳景
    亮證述情節均相符，並有行政院衛生署台中醫院八十九年四月十日出具就診治療
    情形之診斷證明書一紙附卷可稽，且被告於審理中捨棄證據之調查，本案事證明
    確，被告犯行洵堪認定。
二、被告於行為時，為與告訴人具有家庭成員關係，核被告所為，係犯刑法第二百七
    十七條第一項之傷害罪，及家庭暴力防治法第二條第二項之家庭暴力罪（原審漏
    載此法條）。原審依刑事訴訟法第四百四十九條第一項、第四百五十四條第二項
    ，刑法第二百七十七條第一項、第四十一條、罰金罰鍰提高標準條例第一條前段
    、第二條之規定，逕以簡易判決判處被告拘役三十日，如易科罰金以三百元折算
    一日；其認事用法，均無不合，量刑亦屬妥適。被告上訴意旨以證人邱佳欣被教
    唆，證詞偏頗，認原審認事用法尚有違誤等語，顯無理由，應予駁回。然查，被
    告未曾受有期徒刑以上刑之宣告，此有台灣高等法院被告全國前案紀錄表及臺灣
    苗栗地方法院檢察署刑案資料查註紀錄表各二份在卷可稽，其因一時失慮，違反
    法律，且告訴人與被告業已離婚，並表示願意原諒被告，不要再追究其刑責，而
    未及於第一審辯論終結前撤回告訴等情，有本院訊問筆錄為憑，足徵被告犯後已
    知所惕悟，其經此教訓，信無再違反法律之虞，本院因認對被告所宣告之刑，以
    暫不執行為適當，併予宣告緩刑二年，緩刑期內交付保護管束，以啟自新。
據上論斷，應依刑事訴訟法第四百五十五條之一第一項、第三項、第三百六十八條，
刑法第七十四條第一款，家庭暴力防治法第三十條第一項，判決如主文。
本案經檢察官黃智勇到庭執行職務
中      華      民      國    九十      年      八      月     三十     日
                             臺灣苗栗地方法院刑事庭
                                  審判長法  官   詹 日 賢
                                        法  官   黃 賢 婷
                                        法  官   張 珈 禎
右正本證明與原本無異
不得上訴
                                        書記官   黃 正 中
中      華      民      國    九十      年      八      月     三十     日
適用法條：中華民國刑法第二百七十七條(普通傷害罪)傷害人之身體或健康者，處三
年以下有期徒刑、拘役或一千元以下罰金。
犯前項之罪因而致人於死者，處無期徒刑或七年以上有期徒刑；致重傷者，處三年以
上十年以下有期徒刑。


司法院資訊處製作；財團法人民間司法改革基金會備份。
